臺灣高雄地方法院刑事判決　　　　　　　94年度訴字第2704號
公　訴　人　臺灣高雄地方法院檢察署檢察官
被　　　告　甲○○
上列被告因違反毒品危害防制條例案件，經檢察官提起公訴（94
年度毒偵字第5685號），及移送併案（94年度毒偵字第8111號）
，被告於本院準備程序進行中，就被訴事實為有罪之陳述，經本
院告知簡式審判程序意旨，並聽取公訴人及被告之意見後，本院
合議庭裁定由受命法官獨任依簡式審判程序審理，判決如下：
    主  文
甲○○連續施用第一級毒品，處有期徒刑玖月。扣案第一級毒品
海洛因拾肆包（其中壹包淨重零點零伍公克、空包裝重零點貳陸
公克、另拾參包合計淨重陸貳點伍陸公克、空包裝重肆點伍捌公
克）均沒收銷燬，扣案注射針筒壹支沒收。
    事  實
一、甲○○前於民國90年間，因施用毒品案件，經本院以90年度
    毒聲字第543 號裁定送勒戒處所觀察、勒戒後，因認有繼續
    施用毒品之傾向，再經本院以91年度毒聲字第7901號裁定令
    入戒治處所施以強制戒治，嗣經本院以92年度毒聲字第2791
    號裁定停止強制戒治交付保護管束，於92年12月7 日保護管
    束期滿未經撤銷視為執行完畢，而經臺灣高雄地方法院檢察
    署檢察官於92年12月19日以92年度戒毒偵字第1072號為不起
    訴處分確定。詎仍不知戒絕毒癮，明知海洛因係毒品危害防
    制條例第2 條第2 項第1 款所明定之第一級毒品，不得持有
    及施用，仍於前述強制戒治執行完畢釋放後5 年內，復基於
    施用第一級毒品海洛因之概括犯意，自94年3 月間某日中午
    某時起至94年9 月27日凌晨某時許止，初期以平均3 至4 日
    施用1 次，後期以1 、2 個星期施用1 次之頻率，以將海洛
    因摻水置於注射針筒內施打身體或將海洛因摻入香菸內吸取
    其煙霧之方式，在高雄縣鳳山市○○路128 號9 樓之15，施
    用第一級毒品海洛因多次。嗣(1)於94年6 月21日14時15分許
    ，向高雄縣政府警察局鳳山分局忠孝派出所員警自首表明連
    續施用第一級毒品海洛因之犯行，而願接受裁判，並主動交
    出其所有之海洛因1 包（淨重0.05公克，空包裝重0.26公克
    ）及供施用毒品所用之注射針筒1 支；(2)於94年9 月27日5
    時30分許，為警在高雄市前鎮區○○○路前查獲，並扣得其
    所有之第一級毒品海洛因13包（合計淨重62.56 公克、空包
    裝重4.58公克），並均得其同意採尿送驗後均呈嗎啡陽性反
    應，始悉上情。
二、案經高雄縣政府警察局鳳山分局及高雄市政府警察局前鎮分
    局分局報請臺灣高雄地方法院檢察署檢察官偵查起訴及併案
    。
    理  由
一、按本件被告甲○○所犯係死刑、無期徒刑、最輕本刑為3 年
    以上有期徒刑以外之罪，其於準備程序就前揭被訴事實為有
    罪之陳述，經受命法官告知簡式審判程序之旨，並聽取其與
    公訴人之意見後，本院認無不得或不宜改依簡式審判程序進
    行之處，爰依刑事訴訟法第273 條之1 第1 項、第284 條之
    1 ，裁定本件由受命法官獨任進行簡式審判程序，合先敘明
    。
二、上揭犯罪事實，業據被告於本院審理中坦承不諱。且查：
  (一)被告為警查獲後，於94年6 月21日14時54分許、94年9 月27
    日8 時40分許所採集之尿液，經送驗結果，均呈嗎啡陽性反
    應，此有臺灣檢驗科技股份有限公司94年7 月6 日報告編號
    KＺ000000000000號濫用藥物尿液檢驗報告、高雄市立凱旋醫
    院94年10月4 日轉碼編號A00000000 號濫用藥物尿液檢驗報
    告各1 紙、尿液採證代碼對照表2 份附卷可稽。扣案之疑似
    海洛因粉末14包，經分別送請法務部調查局鑑定結果，認確
    含第一級毒品海洛因成份（其中1 包淨重0.05公克，空包裝
    重0.26公克，另13包合計淨重62.56 公克，空包裝重4.58公
    克），此有法務部調查局調科壹字第220020868 號、第
    000000000 號鑑定通知書2 紙在卷可憑，且有被告所有供施
    用毒品之用之注射針筒1 支扣案足憑。此外，復有搜索扣押
    筆錄、扣押目錄各2 紙、照片6 張在卷可資佐證。是被告出
    於任意性之自白顯與事實相符，應堪採為認定被告有罪之證
    據，則被告則被告連續施用第一級毒品海洛因多次之犯行，
    堪以認定。
  (二)被告前於90年間，因施用毒品案件，經本院以90年度毒聲字
    第543 號裁定送勒戒處所觀察、勒戒後，因認有繼續施用毒
    品之傾向，再經本院以91年度毒聲字第7901號裁定令入戒治
    處所施以強制戒治，嗣經本院以92年度毒聲字第2791 號 裁
    定停止強制戒治交付保護管束，於92年12月7 日保護管束期
    滿未經撤銷視為執行完畢，而經臺灣高雄地方法院檢察署檢
    察官於92年12月19日以92年度戒毒偵字第1072號為不起訴處
    分確定，此有臺灣高等法院被告前案紀錄表、本院被告院內
    索引卡紀錄表各1 紙在卷足參，其於前案強制戒治執行完畢
    後，5 年內再犯本件施用毒品罪之事實，事證明確，應予依
    法論科。
三、查海洛因係毒品危害防制條例第2 條第2 項第1 款所稱之第
    一級毒品，不得非法持有、施用。是核被告所為，係犯毒品
    危害防制條例第10條第1 項之施用第一級毒品罪。其施用第
    一級毒品前後，持有海洛因之低度行為，應為施用之高度行
    為所吸收，不另論罪。又被告先後多次施用第一級毒品之犯
    行，時間緊接，犯罪構成要件相同，顯係基於概括犯意反覆
    為之，為連續犯，應依刑法第56條之規定論以一罪，並依法
    加重其刑。本件起訴書於起訴事實雖僅記載被告於94年3 月
    間起至94年6 月21日10時許止，連續施用第一級毒品海洛因
    之犯行，然檢察官就犯罪事實一部起訴者，其效力及於全部
    ，被告其餘數次施用海洛因之犯行，與前揭業經起訴有罪部
    分，時間緊接且犯罪構成要件相同，顯係基於概括犯意而為
    之，有連續犯裁判上一罪關係，並經檢察官移請併案審理，
    本院自得併予審理。又被告於94年6 月21日為警查獲之該次
    犯行，係家屬陪同至警局向員警自首，惟被告於該次自首後
    ，仍基於概括犯意，違犯施用第一級毒品之罪，而其自首後
    之多次犯罪行為乃係基於同一概括犯意，屬連續犯，為裁判
    上一罪，而裁判上之一罪，其一部分既因案被司法警察發覺
    查獲，依最高法院73年度第2 次刑庭會議決議意旨，並不符
    合刑法第62條自首之規定，其於自首後之犯罪行為，已非前
    開自首效力所及，是被告上揭連續施用毒品之犯行，不應認
    有自首規定之適用，併此敘明。爰審酌被告經觀察、勒戒及
    強制戒治後，均未能戒絕其毒癮，足證前開保安處遇措施已
    難收矯治其惡性，惟念其於犯罪後坦承犯行及所犯為自戕行
    為等一切情狀，量處如主文所示之刑，以資懲儆。扣案之第
    一級毒品海洛因14包（其中1 包淨重0.05公克，空包裝重
    0.26公克，另13包合計淨重62.56 公克，空包裝重4.58公克
    ），屬查獲之第一級毒品，爰依毒品危害防制條例第18 條
    第1 項前段規定，不問屬於犯人與否，應予宣告沒收銷燬之
    。扣案被告所有之注射針筒1 支，為被告所有供犯罪所用，
    惟使用後業經被告清洗，此據被告於本院審理時供明在卷，
    且並無證據證明為違禁物，爰依刑法第38條第1 項第2 款宣
    告沒收。至其餘扣案物品與本件被告施用毒品無關連性，爰
    不予宣告沒收或沒收銷燬，附此敘明。
據上論斷，應依刑事訴訟法第273 條之1 第1 項、第284 條之1
、第299 條第1 項前段，毒品危害防制條例第10條第1 項、第18
條第1 項、第23條第2 項，刑法第11條前段、第56條、第38條第
1項第2款，判決如主文。
本案經檢察官乙○○到庭執行職務。
中　　華　　民　　國　　94　　年　　12　　月　　30　　日
                  鳳山刑事第1 庭      法　官  林芳華
以上正本證明與原本無異。
如不服本判決，應於判決送達後10日內，向本院提出上訴狀。
中　　華　　民　　國　　95　　年　　1 　　月　　2 　　日
                                      書記官  賴佳慧
附錄本判決論罪之法條：
毒品危害防制條例第10條
施用第一級毒品者，處6月以上5年以下有期徒刑。
施用第二級毒品者，處3年以下有期徒刑。
